【裁判字號】    97,消債更,203
【裁判日期】    970815
【裁判案由】    更生
【裁判全文】
臺灣桃園地方法院民事裁定           97年度消債更字第203號
聲  請  人
即  債務人  甲○○
上列聲請人因消費者債務清理事件聲請更生與保全處分，本院裁
定如下：
    主  文
更生及保全處分之聲請均駁回。
聲請費用由聲請人負擔。
    理  由
一、按債務人不能清償債務或有不能清償之虞者，得依本條例所
    定更生或清算程序，清理其債務，消費者債務清理條例第3
    條定有明文。又聲請更生或清算不合程式或不備其他要件者
    ，法院應以裁定駁回之，但其情形可以補正者，法院應定期
    間先命補正，復為同條例第8條所明定。
二、查本件聲請人向本院聲請更生，雖主張：伊於民國95年間曾
    參加銀行公會會員所辦理之消費金融案件無擔保債務協商機
    制，業已協商成立，依照協議書內容，每月應還款新台幣（
    下同）2 萬9000元至債務清償為止，今因不可歸責於己之事
    由，致履行顯有重大困難而不得已毀諾，依法應得聲請更生
    云云。
三、惟查，依聲請人所提出之全國財產稅總歸戶財產查詢清單可
    知，聲請人名下所有之不動產共有：建地2筆（桃園縣大溪
    鎮○○○段下田心子小段570地號、桃園縣大溪鎮○○段坑
    底小段1005地號）、田地3筆（桃園縣大溪鎮○○段坑底小
    段412地號、451地號、463地號）、旱地1筆（桃園縣大溪鎮
    ○○段坑底小段1004-1地號）及建物2筆（桃園縣大溪鎮○
    ○○段下田心子小段4344建號、4272建號），另聲請人尚有
    車牌號碼KE-7392號之2200cc自用小客車一部，此並有土地
    及建物登記謄本共8份與聲請人之汽車行車執照附卷可佐。
    又查其中聲請人上開所有坐落桃園縣大溪鎮○○○段下田心
    子小段570地號建地與其上第4344建號、4272建號兩筆建物
    ，經東融不動產估價師事務所鑑定之結果，市價現值約260
    萬6501元乙節，有不動產鑑定報告書附於本院96年執字第
    68386 號卷宗，經本院依職權調閱上開執行卷宗核閱綦詳，
    而其餘聲請人所有未經鑑價之坐落桃園縣大溪鎮○○段坑底
    小段之五筆土地的土地，若僅依聲請人所提出土地登記謄本
    所載之公告土地現值計算，其市值則各如附表所示，是總計
    聲請人所有之不動產價值合計已達4,466,797 元（（詳如附
    表）。而查，聲請人之債務總額依其提出之債權人清冊所載
    僅約3,475,203 元，故實難認聲請人有何不能清償債務之情
    形。又查，聲請人受僱於正鉅工業有限公司，其96年間之薪
    資所得為686,200 元（此有本院依職權查詢之稅務電子閘門
    財產所得調件明細表附卷可憑），是經計算聲請人每月之平
    均薪資約為5 萬7 千餘元。再查，聲請人僅須扶養其母張曾
    月嬌，而張曾月嬌復有聲請人之其他兄弟（張銀龍、張廣興
    ）可共同負擔每月2 萬元之看護費及其他生活開銷，縱依聲
    請人所自承其每月須分擔其母親張曾月嬌之扶養費8000 元
    、加計聲請人本人每月之生活費9,820 元、及聲請人應分擔
    之房屋貸款每月約5,000 元（總計每月約為22,820元），衡
    諸聲請人上開薪資所得高達5 萬7 千餘元、其所有之不動產
    價值高達4,466,797 元之情，則衡情，聲請人顯非不能清償
    債務亦無不能清償之虞，是揆諸首開說明，本件更生之聲請
    既不符合消費者債務清理條例第3 條所定要件，且上開欠缺
    又屬無從補正，依上說明，自應駁回其聲請。
四、本件更生之聲請既經駁回，其保全處分之請求，已無必要，
    應併予駁回之。
五、爰裁定如主文。
中    華    民    國    97    年     8     月    15   日
                        民事第三庭 法  官  林曉芳
┌─────────────────────────────────┐
│聲請人所有不動產附表                                              │
├──┬──┬─────────┬─────────────────┤
│01  │建地│大溪鎮○○○段下田│鑑定價格：59萬5000元              │
│    │    │心子小段570地號   │                                  │
├──┼──┼─────────┼─────────────────┤
│02  │建物│大溪鎮○○○段下田│鑑定價格：1萬2039元               │
│    │    │心子小段4344建號  │                                  │
├──┼──┼─────────┼─────────────────┤
│03  │建物│大溪鎮○○○段下田│鑑定價格：199萬9462元             │
│    │    │心子小段4272建號  │                                  │
├──┼──┼─────────┼─────────────────┤
│04  │建地│大溪鎮○○段坑底小│公告土地現值：9萬8422元           │
│    │    │段1005 地號       │（824平方公尺x 4300元x 1/36持分） │
├──┼──┼─────────┼─────────────────┤
│05  │田地│大溪鎮○○段坑底小│公告土地現值：106萬3610元         │
│    │    │段412 地號        │（6789平方公尺x 940元x 1/6持分）  │
├──┼──┼─────────┼─────────────────┤
│06  │田地│大溪鎮○○段坑底小│公告土地現值：6831元              │
│    │    │段451 地號        │（218平方公尺x 940元x 1/30持分）  │
├──┼──┼─────────┼─────────────────┤
│07  │田地│大溪鎮○○段坑底小│公告土地現值：61萬5387元          │
│    │    │段463 地號        │（1964平方公尺x 940元x 1/3持分）  │
├──┼──┼─────────┼─────────────────┤
│08  │旱地│大溪鎮○○段坑底小│公告土地現值：7萬6046元           │
│    │    │段1004-1地號      │（4854平方公尺x 940元x 1/60持分） │
├──┼──┴─────────┴─────────────────┤
│總計│                                       446萬6797元          │
└──┴──────────────────────────────┘
上為正本係照原本作成
如不服本裁定，應於裁定送達後10日內，以書狀向本院提出抗告
，並繳納抗告費新臺幣1千元
中    華    民    國    97    年    8     月    20    日
                                   書記官  邱飛鳴


司法院資訊處製作；財團法人民間司法改革基金會備份。
